臺灣臺北地方法院刑事判決　　　　九十四年度訴字第六六三號
公　訴　人　臺灣臺北地方法院檢察署檢察官
被　　　告　甲○○
上列被告因違反槍砲彈藥刀械管制條例案件，經檢察官提起公訴
（九十四年度偵字第六０一二號），本院受理後，被告於準備程
序進行中先就被訴事實為有罪之陳述，經合議庭裁定改行簡式審
判程序，判決如下：
    主  文
甲○○未經許可，持有可發射子彈具有殺傷力之改造手槍，累犯
，處有期徒刑壹年貳月，併科罰金新臺幣伍萬元，罰金如易服勞
役，以新臺幣玖佰元即銀元佰元折算壹日。扣案之仿ＦＮ廠一
九一０型半自動手槍製造之金屬玩具手槍換裝土造金屬槍管而成
之改造手槍壹支（含彈匣壹個，槍枝管制編號：0000000
000號）沒收。
    事  實
一、甲○○前於民國八十七年間因贓物及竊盜案件，分別經臺灣
    板橋地方法院及臺灣雲林地方法院以八十七年度易字第四七
    六七號及八十七年度易字第一０七四號各判處有期徒刑四月
    、七月確定，經送監接續執行，於九十年三月十二日執行完
    畢。猶不知悔改，明知未經許可，不得持有可發射子彈具有
    殺傷力之槍枝及子彈，竟基於持有之犯意，未經許可，於九
    十三年十二月二十四日晚間十時許，在臺北縣汐止市汐止火
    車站附近某處，向真實姓名年籍不詳綽號「阿清」之成年男
    性友人借得可發射子彈具有殺傷力之仿ＦＮ廠一九一０型半
    自動手槍製造之金屬玩具手槍換裝土造金屬槍管而成之改造
    手槍一支（含彈匣一個，槍枝管制編號：00000000
    00號）及玩具金屬彈殼加裝直徑七點四至七點九釐米金屬
    彈頭而成之改造子彈四顆（其中二顆不具殺傷力），並將之
    置放於其所駕駛之車號ＹＹ—三五三三號自用小客車乘客座
    背面之置物袋內而持有之。嗣於翌日凌晨零時二十分許，為
    警在臺北市○○區○○路一段三六號前當場查獲，並扣得前
    開改造手槍一支（含彈匣一個）及改造子彈四顆。
二、案經臺北市政府警察局松山分局報請臺灣臺北地方法院檢察
    署檢察官偵查起訴。
    理  由
一、前揭事實，業據被告甲○○於警訊、偵查及本院審理時坦承
    不諱（見偵字卷第四至五、二九至三０頁、本院九十四年八
    月八日審判筆錄），並有前開手槍一支及子彈四顆扣案可資
    佐證。而該手槍一支（槍枝管制編號：000000000
    0號）及子彈四顆經送鑑驗結果，認該手槍係由仿ＦＮ廠一
    九一０型半自動手槍製造之金屬玩具手槍換裝土造金屬槍管
    而成之改造手槍，機械性能良好，可擊發適用子彈，具殺傷
    力，而子彈四顆均係由玩具金屬彈殼加裝直徑七點四至七點
    九釐米金屬彈頭而成之改造子彈，經試射結果，其中二顆可
    擊發，具殺傷力，另一顆雖可擊發，然其發射動能甚微，不
    具殺傷力，至其餘一顆則無法擊發，而不具殺傷力，此有內
    政部警政署刑事警察局九十四年一月二十四日刑鑑字第０九
    三０二六一四二０號槍彈鑑定書及九十四年七月十一日刑鑑
    字第０九四００九八五五二號函附卷可稽（見核退卷第二至
    四頁、本院卷）。本件事證明確，被告犯行洵堪認定，應予
    依法論科。
二、查被告行為後，槍砲彈藥刀械管制條例業於九十四年一月二
    十六日修正公布，原條文第十一條第四項修正為第八條第四
    項，並將法定刑由「一年以上七年以下有期徒刑，併科新臺
    幣七百萬元以下罰金」，修正為「三年以上十年以下有期徒
    刑，併科新臺幣七百萬元以下罰金」，比較修正後槍砲彈藥
    刀械管制條例第八條第四項及修正前同條例第十一條第四項
    之規定，以修正前之舊法之規定有利於被告，依刑法第二條
    第一項但書之規定，自應適用修正前之槍砲彈藥刀械管制條
    例第十一條第四項規定論處。再按修正前之同條例第四條所
    列之槍砲、彈藥，依該條例第五條規定，非經中央主管機關
    許可，不得製造、販賣、運輸、轉讓、出租、出借、持有、
    寄藏或陳列。被告未經許可持有之前開改造手槍及改造子彈
    ，分別係屬修正前同條例第四條第一項第一款所稱之其他可
    發射子彈具有殺傷力之槍砲及同項第二款之彈藥。核其所為
    ，係犯修正前該條例第十一條第四項之未經許可持有其他可
    發射子彈具有殺傷力之改造手槍、第十二條第四項之未經許
    可持有子彈罪。其以一行為觸犯前開二罪名，為想像競合犯
    ，依刑法第五十五條之規定，應從一重之未經許可持有其他
    可發射子彈具有殺傷力之改造手槍罪論處。再查被告前於八
    十七年間因贓物及竊盜案件，分別經臺灣板橋地方法院及臺
    灣雲林地方法院以八十七年度易字第四七六七號及八十七年
    度易字第一０七四號各判處有期徒刑四月、七月確定，經送
    監接續執行，於九十年三月十二日執行完畢，此有卷附之臺
    灣高等法院被告前案紀錄表可按（見本院卷），其於五年以
    內再犯有期徒刑以上之罪，為累犯，依刑法第四十七條規定
    ，加重其刑。爰審酌被告持有槍彈，對社會治安具有潛在之
    高度危險性，惟尚未生任何實害，且犯後坦承犯行，態度良
    好等一切情狀，量處如主文所示之刑，並就罰金部分諭知易
    服勞役之折算標準。扣案之改造手槍一支（含彈匣一個，槍
    枝管制編號：0000000000號），係違禁物，爰依
    刑法第三十八條第一項第一款規定宣告沒收。至送鑑驗時試
    射之改造子彈四顆，其中二顆經鑑驗雖認具殺傷力，惟已因
    試射擊發而不具殺傷力，另二顆則經鑑驗認不具殺傷力，均
    非違禁物，且又非被告所有，自無從宣告沒收，併此敘明。
據上論斷，應依刑事訴訟法第二百七十三條之一第一項、第二百
九十九條第一項前段，修正前槍砲彈藥刀械管制條例第十一條第
四項、第十二條第四項，刑法第二條第一項但書、第十一條前段
、第五十五條、第四十七條、第四十二條第一項、第三十八條第
一項第一款，罰金罰鍰提高標準條例第二條，現行法規所定貨幣
單位折算新臺幣條例第二條，判決如主文。
本案經檢察官黃紋綦到庭執行職務
中　　華　　民　　國　九十四　年　　八　　月　二十六　日
　　　　　　　　　刑事第八庭法　官　陳芃宇
以上正本證明與原本無異。
如不服本判決，應於判決送達後10日內，向本院提出上訴狀。
　　　　　　　　　　　  　　書記官　周小玲
中　　華　　民　　國　九十四　年　　八　　月　二十六  日
附錄本案論罪科刑法條全文：
修正前槍砲彈藥刀械管制條例第11條
未經許可，製造、販賣或運輸第4條第1項第1款所稱其他可發射
金屬或子彈具有殺傷力之各式槍砲者，處5年以上有期徒刑，併
科新臺幣00000000元以下罰金。
未經許可，轉讓、出租或出借前項所列槍砲者，處3年以上10年
以下有期徒刑，併科新臺幣0000000元以下罰金。
意圖供自己或他人犯罪之用，而犯前2項之罪者，處無期徒刑或
7年以上有期徒刑，併科新臺幣00000000元以下罰金。
未經許可，持有、寄藏或意圖販賣而陳列第1項所列槍砲者，處
1年以上7年以下有期徒刑，併科新臺幣0000000元以下罰金。
第1項至第3項之未遂犯罰之。
修正前槍砲彈藥刀械管制條例第12條
未經許可，製造、販賣或運輸子彈者，處1年以上7年以下有期徒
刑，併科新台幣0000000元以下罰金。
未經許可，轉讓、出租或出借子彈者，處6月以上5年以下有期徒
刑，併科新台幣0000000元以下罰金。
意圖供自己或他人犯罪之用，而犯前2項之罪者，處3年以上10年
以下有期徒刑，併科新台幣0000000元以下罰金。
未經許可，持有、寄藏或意圖販賣而陳列子彈者，處5年以下有
期徒刑，併科新台幣0000000元以下罰金。
第1項至第3項之未遂犯罰之。
